臺灣橋頭地方法院民事裁定　　　　　　　　111年度抗字第3號
抗　告　人　陳惠君（原名陳絲琦）



相　對　人　鄭庭宜　

上列當事人間聲請拍賣抵押物事件，抗告人對於民國110 年12月
15日本院司法事務官所為110 年度司拍字第182 號裁定提起抗告
，本院裁定如下：
    主  文
抗告駁回。
抗告程序費用新臺幣壹仟元由抗告人負擔。
    理  由
一、按抵押權人於債權已屆清償期而未受清償者，得聲請法院拍
    賣抵押物，就其賣得價金而受清償，民法第873 條第1 項定
    有明文。又按聲請拍賣抵押物，原屬非訟事件，法院所為准
    許與否之裁定，無確定實體法上法律關係存否之性質，於債
    權及抵押權之存否，並無既判力。故祇須其抵押權已經依法
    登記，且債權已屆清償期而未受清償，法院即應為准許拍賣
    之裁定。而對於此項法律關係有爭執之人，為保護其權利，
    得提起訴訟，以謀解決，不得僅依抗告程序聲明其爭執，並
    據為廢棄准許拍賣抵押物裁定之理由（最高法院94年度台抗
    字第270 號裁定意旨參照）。
二、抗告意旨略以：如原審裁定附表所示不動產（下合稱系爭不
    動產）設定之抵押權（下稱系爭抵押權）所擔保之債權雖已
    到期而未清償，但伊有誠意清償，請求相對人寬限一些期間
    ，緩期清償。伊因遭他人鉅額倒債，造成現今無資力如期對
    相對人清償債務，伊刻正對他人積極追償，俟伊之債權回收
    ，即有資金可清償全部債務，相對人根本無需拍賣系爭不動
    產等語。並聲明：㈠原裁定廢棄；㈡相對人於原審之聲請駁
    回。
三、經查：
    ㈠相對人主張抗告人於民國107 年10月22日、108 年1 月21
      日向其借款共新臺幣250 萬元，約定108 年4 月21日清償
      ，利息按年利率3 ％計算，逾期按年利率15％計付遲延利
      息，及按年利率3 ％計算懲罰性違約金，並以抗告人所有
      之系爭不動產為擔保，設定系爭抵押權，詎抗告人屆期不
      為清償等情，業據相對人於原審提出土地、建築改良物抵
      押權設定契約書、他項權利證明書、本票、系爭不動產之
      土地、建物登記第一類謄本等件為證（原審卷第28至32頁
      、第43至54頁），依形式上審查，堪認系爭抵押權及其所
      擔保之借款債權存在，且債權已屆清償期而未受清償之事
      實，是原裁定准許相對人所為拍賣系爭不動產之聲請，於
      法並無不合。
    ㈡抗告意旨雖謂請求相對人許抗告人緩期清償，俟其對他人
      之債權回收後，即可清償對相對人之債務，相對人無需拍
      賣系爭不動產等語，揆諸上揭說明，原審就相對人所為拍
      賣抵押物之聲請僅須為形式上審查即足，經核相對人於原
      審提出之上開證據，系爭抵押權在形式上已依法登記，且
      其所擔保之債權清償期已屆至，原裁定因之准許相對人拍
      賣系爭不動產之聲請，並無不當。抗告人上開抗告意旨應
      由其自行與相對人協商處理，尚非本件拍賣抵押物之非訟
      事件所得審究，抗告人執此為由提起抗告，為無理由，應
      予駁回。
四、據上論結，本件抗告為無理由，依非訟事件法第46條、第21
    條第2項、第24條第1項，民事訴訟法第495條之1第1項、第
    449條第1項、第78條，裁定如主文。
中    華    民    國   111    年    1     月    25    日
                  民事第二庭  審判長法  官  謝文嵐
                                    法  官  周佳佩
                                    法  官  許慧如
以上正本證明與原本無異。
如不服本裁定應於送達後10日內向本院提出再抗告狀（並按他造
當事人之人數附繕本），並繳納再抗告費新臺幣1,000 元。再為
抗告僅得以適用法規顯有錯誤為理由，並應委任律師為代理人。
附註：
抗告人之配偶、三親等內之血親、二親等內之姻親，或抗告人為
法人、中央或地方機關時，其所屬專任人員具有律師資格並經法
院認適當者，亦得為第三審代理人。
抗告人或其法定代理人具有律師資格者及前項情形，應於提出抗
告或委任時釋明之。
中    華    民    國   111    年    1     月    25    日
                                    書記官  方柔尹